【裁判字號】    88,易,1740
【裁判日期】    890217
【裁判案由】    違反商標法
【裁判全文】
臺灣桃園地方法院刑事判決                        八十八年度易字第一七四號
    公  訴  人  臺灣桃園地方法院檢察署檢察官
    被      告  甲○○
    選任辯護人  己○○
右列被告因違反商標法案件，經檢察官提起公訴（八十八年度偵字第九三六九號），
本院判決如左：
        主  文
甲○○無罪。
        理  由
一、公訴意旨略以：被告甲○○係昌詠實業股份有限公司之負責人，於民國八十八年
    三月十三日明知大陸人士張曉東（真實年籍不詳）意圖欺騙他人於遊戲電路版商
    品，使用相同於日商任天堂公司所有之ＴＯＰ  ＧＥＡＲ、ＳＵＰＥＲ  ＭＡＲ
    ＩＯ  ＫＡＲＴＲ、ＭＡＲＴＩＡＬ  ＫＯＭＢＡＴ之商標，欲由台灣輸往香港
    ，竟出於幫助輸出之故意，於八十八年三月十八日委託不知情之颿達（國際快遞
    報關）有限公司（下稱颿達公司）完成報關手續輸往香港，並再由颿達公司委由
    另不知情之運馬航空貨運承攬有限公司（又稱九如快遞公司，下稱運馬公司）輸
    出運往香港，於翌日（十九日）輸出時遭警在ＯＢＣ專區執行Ｘ光檢視勤務時發
    現，會同海關拆驗後，當場查獲侵害日商任天堂公司之遊戲電路版三千一百片，
    因而認被告甲○○涉犯商標法第六十三條、第六十二條第一款之明知為仿冒商品
    而輸出罪之幫助犯等。
二、按犯罪事實應依證據認定之，無證據不得推定其犯罪事實，刑事訴訟法第一百五
    十四條定有明文。刑事訴訟制度受「倘有懷疑，則從被告之利益為解釋」、「被
    告應被推定為無罪」之原則所支配，故得為訴訟上之證明者，無論為直接或間接
    證據，須客觀上於一般人均不致有所懷疑，而達於確信之程度者，始可據為有罪
    之認定，倘其證明尚未達於確信之程度，而有合理可疑存在時，即難據以為被告
    之不利認定，換言之，在法律判斷上，即不能為被告有罪之認定。訊據被告堅決
    否認有幫助輸出仿冒商品之行為，辯稱係一位大陸人士張曉東委託「ＭＡＲＫ」
    男子寄七箱貨物到香港，該名「ＭＡＲＫ」男子到被告經營之公司，在八十八年
    三月十八日將七箱物品交予颿達公司人員，被告僅提供公司之地址及連絡電話，
    不曾打開七箱物品，不知箱子內裝何種物品，本案與之無關等語。
三、八十八年三月十九日在桃園中正機場貨運站ＯＢＣ專區內，經航空警察局警員查
    獲有三千一百片仿冒日商任天堂公司所有之ＴＯＰ  ＧＥＡＲ、ＳＵＰＥＲ  Ｍ
    ＡＲＩＯ  ＫＡＲＴＲ、ＭＡＲＴＩＡＬ  ＫＯＭＢＡＴ等三種遊戲電路板（提
    單號碼九一五三ｏ一六七），係由颿達公司完成報關手續輸往香港，再由颿達公
    司委由另一家運馬公司輸出運往香港等情，有Ｘ光檢查儀注檢貨物報告表及報關
    文件附偵查卷可參。經查證人丁○○（即颿達公司人員）到院證述：本件是受Ｍ
    ＡＲＫ之人委託，我請丙○○去拿要送的東西，提單也是丙○○拿去當場寫的，
    取貨是一個地方，收款又是在另一個地方，其僅與ＭＡＲＫ通過電話等語（詳本
    院八十八年十月十八日訊問筆錄），由證人丁○○所言，並無法證明被告即係將
    該批仿冒品委託颿達公司辦理報關手續之人。另證人丙○○（即颿達公司人員）
    固然於警訊中指認被告之口卡，謂其係該名ＭＡＲＫ男子，然而證人丙○○於偵
    訊即改稱：警訊時係說口卡片與真人間會有差異，所以沒有明確指認被告就是Ｍ
    ＡＲＫ，警訊與案發時已有一段時間，其記憶已不清楚，不能確定被告即係ＭＡ
    ＲＫ等語（詳偵查卷第二九頁反面），嗣本院訊問時則稱：本案是其去取貨及當
    場寫提單，收錢是公司的事，其未去收錢，當時是ＭＡＲＫ與之接洽，警訊時僅
    稱被告與ＭＡＲＫ稍微有點像，但是那個人沒有那麼胖（提示被告於本院法警室
    所拍攝之照片），也沒有白髮等語（詳本院八十八年十一月十一日訊問筆錄），
    證人丙○○始終均未明確指認被告即係與之接洽，當面交付七箱貨物之「ＭＡＲ
    Ｋ」者，且依其所言該名ＭＡＲＫ者之身材顯較被告瘦小，且頭上較無白髮，凡
    此均與被告體型外觀特徵有所不同，實無法僅以證人丙○○於警訊單次指認被告
    之口卡，此模糊、不明確之證述，即推論被告係該名「ＭＡＲＫ」者。況證人戊
    ○○、乙○○（即被告之友人）於本院訊問時，均一致表示於八十八年三月十八
    日下午在被告經營之公司內與被告聊天時，曾見到一名稱「ＭＡＲＫ」者無誤等
    語（詳本院八十八年十月十八日訊問筆錄），亦為對被告有利之證述。綜上所述
    ，本案並無積極證據足認被告知悉該批商品係屬仿冒商品，亦無積極證據足認被
    告係將該批仿冒商品交付予颿達公司辦理報關手續之「ＭＡＲＫ」者，即難具以
    認定被告具有基於幫助大陸人士張曉東輸出仿冒商品之犯意，公訴人所追訴之犯
    行既無法證明，即應為無罪之諭知，以符法制。
據上論斷，應依刑事訴訟法第三百零一條第一項前段判決如主文。
本案經檢察官王怡菁到庭執行職務。
中      華      民      國      八十九      年    二      月    十七    日
                                臺灣桃園地方法院刑事第三庭
                                    法  官  呂  淑  玲
右正本證明與原本無異。
如不服本判決，應於判決送達後十日內向本院提出上訴狀（應附繕本），上訴於臺灣
高等法院。
                                    書記官  陳      珊
中      華      民      國      八十九      年    二      月   二十五   日


司法院資訊處製作；財團法人民間司法改革基金會備份。
